臺灣高等法院高雄分院刑事裁定　　　　　96年度毒抗字第49號
抗　告　人　甲○○
即　被　告
上列抗告人因聲請觀察勒戒案件，不服臺灣高雄地方法院中華民
國96年4 月30日裁定（96年度毒聲字第625 號），提起抗告，本
院裁定如下：
    主  文
原裁定撤銷。
檢察官之聲請駁回。
    理  由
一、本件抗告意旨略以：抗告人即被告甲○○，未曾施用毒品，
    裁定書所載之事實非被告所犯，應是被告身分證遺失遭他人
    冒用，為此提起抗告云云。
二、聲請意旨略以：被告甲○○於96年2 月6 日晚間10時20 分
    回溯24小時內之某時（不含公權力拘束期間），在不詳地點
    ，以不詳方式施用海洛因、甲基安非他命各1 次，嗣於同日
    下午4 時許，為警在臺北縣土城市○○路○段289 號4 樓之
    1 查獲，並扣得注射針筒1 支、電子磅秤1 個，爰依毒品危
    害防制條例第20條第1 項及觀察勒戒處分執行條例第3 條第
    1 項規定，聲請裁定將被告送勒戒處所觀察、勒戒等語。
三、原裁定略以：被告甲○○雖否認有何施用毒品之犯行，然被
    告之尿液經以氣相層析質譜儀分析法檢驗結果，呈鴉片類及
    安非他命類陽性反應，此有犯嫌代碼對照表、臺灣檢驗科技
    股份有限公司濫用藥物尿液檢驗報告1 份可佐，足證被告於
    採尿前回溯24小時內某時，確有施用海洛因及甲基安非他命
    之犯行，此外，復有注射針筒1 支、電子磅秤1 個扣案可憑
    ，被告犯行應堪認定，從而，本件檢察官聲請送觀察勒戒，
    經核並無不合，應予准許，固非無見。
四、訊據被告甲○○堅決否認有何施用前揭毒品犯行，辯稱：96
    年2 月6 日下午警方在臺北縣土城市○○路○段289 號4 樓
    之1 搜索時，伊並未在場，伊身分證於96年3 月12日申請補
    發，補發前幾天伊才發現遺失，警方查獲的現場在場之人，
    伊也都不認識，伊應是遺失的身分證遭冒用等語。
五、經查，本院將本案臺北縣政府警察局永和分局於96年2 月6
    日下午6 時30分許，在臺北縣土城市○○路○段289 號4 樓
    之1 查獲之犯罪嫌疑人「甲○○」之指紋，與被告甲○○本
    人於本院96年5 月31日到庭所採之指紋，送請內政部警政署
    刑事警察局比對、鑑定結果，認兩者指紋並不相符，有該局
    96年6 月11日刑紋字第0960085467號鑑驗書、送鑑指紋卡等
    附卷可稽，足見為警查獲當時之犯罪嫌疑人並非被告甲○○
    本人乙情，應堪認定。
六、綜上所述，原裁定逕以本案採集尿液之檢驗結果，而依毒品
    危害防制條例第20條第1 項規定，裁定被告甲○○應送勒戒
    處所觀察、勒戒，自有速斷。抗告意旨所陳本件為警查獲之
    人並非被告本人等語，指摘原裁定不當，為有理由，自應將
    原裁定撤銷；又本件聲請人所據以聲請觀察勒戒之尿液檢驗
    結果，既非被告所有，已如前述，自難裁定被告應受勒戒處
    所觀察勒戒，此部份事證明確，本院因認有必要自為裁定，
    爰裁定本件聲請應予駁回。
七、至於本案真正之犯罪嫌疑人涉嫌於為警查獲時冒用被告甲○
    ○名義應訊及偽造署押等情，自應由聲請人另依法處理，核
    此敘明。
據上論結，應依刑事訴訟法第413 條，裁定如主文。
中　　華　　民　　國　　96　　年　　6 　　月　　20　　日
                  刑事第七庭    審判長法  官  莊飛宗
                                      法  官  孫啟強
                                      法  官  邱明弘
以上正本證明與原本無異。
不得再抗告。
中　　華　　民　　國　　96　　年　　6 　　月　　20　　日
　　　　　　　　　　　　　　　　　　　書記官  黃玉珠
